臺灣桃園地方法院刑事判決　　　　　　　94年度訴字第1417號
公　訴　人　臺灣桃園地方法院檢察署檢察官
被　　　告　康坤元　
上列被告因妨害風化等案件，經檢察官提起公訴（94年度偵字第
5537、5539號），本院判決如下：
    主  文
康坤元共同意圖使女子與他人為性交之行為，而媒介以營利為常
業，處有期徒刑壹年，減為有期徒刑陸月，如易科罰金，以銀元
佰元即新臺幣玖佰元折算壹日，扣案如附表所示之物品沒收之
。
    事  實
一、康坤元與其胞兄康坤榮（由本院另行發佈通緝中）共同基於
    意圖使男女與他人為性交行為，而媒介以營利之犯意聯絡，
    自93年初起，在桃園縣桃園市境內之汽車旅館及賓館內，媒
    介涂梅芬、郭麗、王麗、韋艷、羅吉燕、羅秋紅等人以假結
    婚來台之大陸女子與不特定人為性交之行為，每次客人與涂
    梅芬等女子性交之代價為新臺幣（下同）3,000 元，由康坤
    榮抽1,400 元，餘由大陸女子及所屬經紀人取得，康坤榮並
    以每趟100 元之代價僱用與其有犯意聯絡之康坤元、邱堂軒
    （已由本院另行審結）載送涂梅芬等女子從事性交易，並均
    以之為常業。嗣員警於94年3 月24日持法院核發之搜索票至
    被告及共犯之住居所搜索，並扣得附表所示康坤榮所有供本
    案犯行所用之物。
二、案經臺灣桃園地方法院檢察署檢察官偵查起訴。
    理  由
一、證據能力：
  (一)按被告之自白，非出於強暴、脅迫、利誘、詐欺、疲勞訊問
    、違法羈押或其他不正之方法，且與事實相符者，得為證據
    ；被告陳述其自白係出於不正之方法者，應先於其他事證而
    為調查，該自白如係經檢察官提出者，法院應命檢察官就自
    白之出於自由意志，指出證明之方法，刑事訴訟法第156 條
    第1 項、第3 項定有明文。準此，被告對檢察官所提渠於警
    詢時及偵查中不利於己供述，其證據能力並無意見，復本院
    亦查無有何顯然不正之方法取得情事，而悖於其自由意志，
    是被告前開不利於己供述得為證據，合先敘明。
  (二)次按被告以外之人（包括證人、鑑定人、告訴人、被害人及
    共同被告等）於審判外之陳述雖不符刑事訴訟法第159 條之
    1 至之4 等4 條之規定，而經當事人於審判程序同意作為證
    據，法院審酌該言詞陳述或書面陳述作成時之情況，認為適
    當者，亦得為證據；當事人、代理人或辯護人於法院調查證
    據時，知有刑事訴訟法第159 條第1 項不得為證據之情形，
    而未於言詞辯論終結前聲明異議者，視為有前項之同意，同
    法第159 條之5 定有明文。立法意旨在於傳聞證據未經當事
    人之反對詰問予以核實，原則上先予排除。惟若當事人已放
    棄反對詰問權，於審判程序中表明同意該等傳聞證據可作為
    證據；或於言詞辯論終結前未聲明異議，基於尊重當事人對
    傳聞證據之處分權，及證據資料愈豐富，愈有助於真實發見
    之理念，且強化言詞辯論主義，使訴訟程序得以順暢進行，
    上開傳聞證據亦均具有證據能力。查本件下列所引用之被告
    以外之人於審判外之陳述，因公訴人、被告均表示不爭執其
    證據能力，復本院認其作成之情形並無不當情形，經審酌後
    認為適當，故前開審判外之陳述得為證據，併此敘明。
  (三)另本院以下所引用之非供述證據，均與本件事實具有自然關
    聯性，且核屬書證、物證性質，又查無事證足認有違背法定
    程序或經偽造、變造所取得等證據排除之情事，復經本院依
    刑事訴訟法第164 條、第165 條踐行物證、書證之調查程序
    ，況公訴人及被告對此部分之證據能力亦均不爭執，是堪認
    均有證據能力。
二、前揭事實，業據被告康坤元坦承不諱，核與證人康坤榮、邱
    堂軒、郭麗、王麗、羅吉燕、涂梅芬、韋豔證述情節相符，
    並有法務部調查局桃園縣調查站搜索扣押筆錄、扣押物品目
    錄表、扣押物品收據（94年度偵字第5537號卷一第4-12頁）
    、查詢紀錄報表、面談紀錄（94年度偵字第5537號卷一第11
    3-117 頁）、桃園縣政府警察局桃園分局94年4 月20日執行
    大陸人民強制遣送出境人名一覽表（郭麗、涂梅芬、王麗、
    羅吉燕、羅秋紅）（94年度偵字第5537號卷三第654.763 頁
    ）、入出境查詢資料（94年度偵字第5537號卷三第701-702
    頁）、桃園縣政府警察局桃園分局武陵派出所蒐證相片（韋
    艷、涂梅芬、王麗、郭麗、羅吉燕、羅秋紅之居住地現場查
    訪）（94年度偵字第7434號卷第12-15 頁；94年度偵字第75
    01號卷第12-15 頁；94年度偵字第7507號卷第9-12頁）等附
    卷可稽，足證被告任意性之自白與事實相符。本件事證明確
    ，被告犯行洵堪認定，應予依法論科。
三、新舊法比較：
  (一)被告行為後，刑法於94年2 月2 日修正公布，於95年7 月1
    日施行。依修正後之刑法第2 條第1 項規定「行為後法律有
    變更者，適用行為時之法律。但行為後之法律有利於行為人
    者，適用最有利於行為人之法律」。該條係規範行為後法律
    變更所生新舊法比較適用之準據法，其本身無關行為可罰性
    要件之變更，是於刑法修正施行後，應適用該條之規定，為
    「從舊從新」之比較。茲就本件關於新舊法比較適用之說明
    如下：
  1.刑法第28條共同正犯規定，於修正施行前之規定為：「二人
    以上共同實施犯罪之行為者，皆為正犯」，修正施行後之規
    定則為：「二人以上共同實行犯罪之行為者，皆為正犯」，
    揆諸本條之修正理由係為釐清陰謀共同正犯、預備共同正犯
    是否合乎本條規定之正犯要件，修正後之刑法第28條已限縮
    共同正犯範圍，排除陰謀犯、預備犯之共同正犯，自屬法律
    變更，比較新舊法，被告係共同實行之共同正犯，新法之修
    正對被告並無較有利，應依修正前刑法第28條規定論處（參
    看最高法院96年臺上字第934 號判決）。
  2.修正後刑法第231 條規定，業已刪除該條第2 項常業媒介性
    交罪之規定，惟如媒介性交行為有2 次以上者，因數罪併罰
    之結果，其定執行刑之上限係各宣告刑合併之刑期以下（但
    不得逾30年），而以刑法第231 條第1 項媒介性交罪之法定
    刑為有期徒刑5 年以下觀之，理論上即可能達10年以下（此
    為2 次媒介性交犯行之情形，如為三次以上，則依此類推）
    ，顯已重於修正前刑法第231 條第2 項常業媒介性交罪所規
    定之有期徒刑7 年以下（1 年以上）之法定刑。是以在此種
    情形下，如適用修正前常業媒介性交罪之規定，自係較為有
    利。
  3.再查，本件被告於犯罪時之刑法第41條第1 項前段規定：「
    犯最重本刑為5 年以下有期徒刑以下之刑之罪，而受6 個月
    以下有期徒刑或拘役之宣告，因身體、教育、職業、家庭之
    關係或其他正當事由，執行顯有困難者，得以1 元以上3 元
    以下折算1 日，易科罰金。」，而易科罰金之折算標準，依
    刪除前罰金罰鍰提高標準條例第2 條前段（現已刪除）規定
    ，就其原定數額提高為100 倍折算1 日，則被告行為時之易
    科罰金折算標準，應以銀元100 元以上300 元以下之數額折
    算1 日，經換算為新臺幣後，則應以新臺幣300 元以上900
    元以下折算1 日。惟95年7 月1 日修正公布施行之刑法第41
    條第1 項前段則規定：「犯最重本刑為5 年以下有期徒刑以
    下之刑之罪，而受6 個月以下有期徒刑或拘役之宣告者，得
    以新臺幣1 千元、2 千元或3 千元折算1 日，易科罰金。」
    ，同日並廢除罰金罰鍰提高標準條例第2 條之規定，亦即係
    以新臺幣1 千元、2 千元或3 千元折算1 日，經比較結果，
    修正後之規定顯非較有利於被告，是依刑法第2 條第1 項前
    段規定，此部分應適用行為時法。
  4.經綜合法律修正前後之整體比較，揆諸前揭最高法院決議及
    修正後刑法第2 條第1 項之「從舊從輕」原則，適用94年2
    月2 日修正前之刑罰法律，對被告較為有利，自應適用修正
    前刑法之相關規定。
四、論罪科刑：
  (一)按刑法上所稱之「常業」，指反覆以同種類行為為目的之社
    會活動之職業性犯罪而言，有最高法院85年度台上字第510
    號判例可資參照。本件被告康坤元長時間受僱於康坤榮所開
    設之應召站從事「馬伕」工作，並按月領薪，顯有恃其媒介
    所得供其等生活之資，而以之為常業。核被告康坤元所為，
    係犯94年2 月2 日修正前刑法第231 條第2 項意圖使女子與
    他人為性交行為以營利為常業罪。被告康坤元與康坤榮暨其
    等所屬人蛇集團成員間，就上開犯行間有犯意聯絡與行為分
    擔，均為共同正犯。又康坤元雖前曾於91年間因妨害風化案
    件，經本院於91年7 月29日以91年度訴字第788 號判處有期
    徒刑5 月，緩刑2 年，於91年10月4 日確定，此有臺灣高等
    法院被告前案紀錄表附卷可稽。惟按緩刑期滿而緩刑之宣告
    未經撤銷者，其刑之宣告，失其效力，與以已執行論之效果
    ，並不相同，嗣後縱然再犯，不發生累犯之問題，最高法院
    75年台上字第635 號判例要旨可資參照，故被告康坤元尚不
    構成累犯，附此敘明。
  (二)爰審酌被告康坤元為謀生而擔任馬伕之工作，受康坤榮指派
    駕車搭載非法入境之大陸女子從事性交易，惡性非輕，惟念
    及被告康坤元犯後始終坦承犯行，顯有悔意，犯後態度尚佳
    ，並兼衡本案被告之犯罪動機、目的、手段、次數、所生危
    害、行為分擔之輕重等一切情狀，量處如主文所示之刑。又
    被告所為本件犯行，其犯罪時間既在96年4 月24日以前，且
    宣告刑亦未逾有期徒刑1 年6 月，爰依中華民國96年罪犯減
    刑條例第2 條第1 項第3 款規定，減輕其刑2 分之1 。
  (三)按共同正犯因相互間利用他人之行為，以遂行其犯意之實現
    ，本於責任共同之原則，有關沒收部分，對於共犯間供犯罪
    所用之物，自均應為沒收之諭知。扣案如附表所示之物品，
    係共同正犯康坤榮所有，供本案犯罪所用、供犯罪預備之物
    ，業據康坤榮於警詢時供承在卷（94年度偵字第5537號卷一
    第160 頁至第163 頁參照），爰依刑法第38條第3 項、第1
    項第2 款之規定宣告沒收。至其餘扣案物品，經查無證據證
    明與本件犯罪有直接之關係，亦非違禁物，爰不予宣告沒收
    ，附此敘明。
據上論斷，應依刑事訴訟法第299 條第1 項前段，刑法第38條第
1 項第2 款、第3 項、第47條，修正前刑法第28條、第41條第1
項前段、第231 條第2 項，罰金罰鍰提高標準條例第1 條前段、
第2 條，中華民國96年罪犯減刑條例第2 條第1 項第3 款、第7
條、第9 條，判決如主文。
本案經檢察官梁光宗到庭執行職務。   
中    華    民    國   100    年    4     月    1     日
                      刑事第六庭審判長法  官  錢建榮

                                      法  官  陳德池

                                      法  官  游智棋
以上正本證明與原本無異。
如不服本判決應於收受判決後10日內向本院提出上訴書狀，並應
敘述具體理由。其未敘述上訴理由者，應於上訴期間屆滿後20日
內向本院補提理由書（均須按他造當事人之人數附繕本）「切勿
逕送上級法院」。
                                      書記官  陳育萱
中    華    民    國   100    年    4     月    6     日
附錄本案論罪科刑法條：
修正前中華民國刑法第231條 
意圖使男女與他人為性交或猥褻之行為，而引誘、容留或媒介以
營利者，處5 年以下有期徒刑，得併科10萬元以下罰金。以詐術
犯之者，亦同。
以犯前項之罪為常業者，處1 年以上7 年以下有期徒刑，得併科
30萬元以下罰金。
公務員包庇他人犯前二項之罪者，依各該項之規定加重其刑至二
分之一。

附表：
      法務部調查局桃園縣調查站搜索扣押筆錄、扣押物品目錄
      表、扣押物品收據（94 偵5537 卷一，第4-8 頁）
      被搜索人：康坤榮
      住居所：桃園縣桃園市○○街51號3 樓之4 
      扣押物品：
      面談題庫一本大陸人士高非、朱余、顧秀梅結婚資料
      一份合作契約書一張客戶資料三本大陸女子資料一
      本帳簿一冊花田汽車旅館帳簿一本陽信銀行匯款單
      一冊大陸人士電話簿二張筆記本一本行動電話六支
      （所有人均為康坤榮）